臺灣臺南地方法院刑事判決　
110年度易字第994號
公  訴  人  臺灣臺南地方檢察署檢察官
被      告  顏永順


上列被告因恐嚇等案件，經檢察官提起公訴（110年度偵字第182
37號），本院判決如下：
    主  文
顏永順犯恐嚇危害安全罪，累犯，處有期徒刑肆月，如易科罰金
，以新臺幣壹仟元折算壹日。
扣案之西瓜刀壹把沒收。
    事  實
一、黃Ｏ庭於民國110年8月29日下午2時50分許，與友人胡ＯＯ、謝
    ＯＯ、易ＯＯ分別駕駛兩部車欲至顏永順位於臺南市○○區○○路00
    0號住處隔壁之「ＯＯＯ」購買飲料，而黃Ｏ庭將所駕駛之車輛
    停放於顏永順上址住處外，顏永順因而心生不滿，與黃Ｏ庭
    發生口角爭執，竟基於公然侮辱及恐嚇危害安全之犯意，於
    不特定多數人得共見共聞之上址路旁，以「幹你娘機歪」等
    語辱罵黃Ｏ庭，足以貶損黃Ｏ庭之名譽及社會評價，復旋返回
    屋內拿取西瓜刀1把，再至上址路旁，朝黃Ｏ庭作勢揮動所持
    西瓜刀，以此將加害生命、身體之動作恐嚇黃Ｏ庭，使黃Ｏ庭
    因而心生畏懼，致生危害於黃Ｏ庭之安全。
二、案經黃Ｏ庭訴由臺南市政府警察局麻豆分局報告臺灣臺南地
    方檢察署檢察官偵查起訴。
    理  由
一、關於證據能力之認定：
  ㈠本判決所依憑判斷之具傳聞證據性質之供述證據，因檢察官
    及被告顏永順於本案言詞辯論終結前，均同意有證據能力（
    見本院卷第49頁），本院審酌前開證據之作成或取得之狀況
    ，並無非法或不當取證之情事，且亦無顯不可信之情況，依
    刑事訴訟法第159條之5規定，均具有證據能力。
  ㈡其餘所引用卷內非供述證據性質之證據資料，均依法定程序
    取得，經合法調查程序，與待證事實間復具相當關聯性，無
    不得為證據情形，依刑事訴訟法第158條之4反面解釋，均有
    證據能力。
二、認定犯罪事實之證據及理由：
　　上開事實，業據被告於本院審理時坦承不諱（見本院卷第67
    至68頁），復與證人即告訴人黃Ｏ庭、證人謝ＯＯ、胡ＯＯ、易Ｏ
    Ｏ各於警詢及偵查之證述可互為參照（見警卷第7至9、69至7
    9頁；偵字卷第119至123頁），並有臺南市政府警察局麻豆
    分局扣押筆錄、扣押物品目錄表、前往現場處理警員之職務
    報告、手機錄影畫面擷圖及扣案之西瓜刀照片附卷可佐（見
    警卷第17至25、29至35頁），足認被告前開任意性之自白確
    與事實相符，堪以採信。是本案事證明確，被告上開犯行均
    洵堪認定，應予依法論科。
三、論罪科刑：　　　　
  ㈠按恐嚇罪之通知危害方法，並無限制，除以積極明示之言語
    舉動外，凡以其他足使被害人理解其意義之方法或暗示其如
    不從，將加危害而使被害人心生畏怖者，均應包括在內。本
    案被告持西瓜刀1把朝告訴人作勢揮動之行為，就一般大眾
    之認知已傳達將加害於他人生命、身體之意思，而一般人面
    對此種舉動威脅時，通常均會感到害怕，對人身安全產生恐
    懼不安之心理，是被告上開舉動客觀上顯屬以加害生命、身
    體之事恐嚇告訴人，且足使告訴人心生畏懼，致生危害於告
    訴人之安全無疑。是核被告所為，係犯刑法第309條第1項之
    公然侮辱罪，及同法第305條之恐嚇危害安全罪。
　㈡而按刑法上一行為而觸犯數罪名之想像競合犯存在之目的，
    在於避免對於同一不法要素予以過度評價，其所謂「同一行
    為」係指所實行者為完全或局部同一之行為而言。則自然意
    義之數行為，得否評價為法律概念之一行為，應就客觀構成
    要件行為之重合情形、主觀意思活動之內容、所侵害之法益
    與行為間之關連性等要素，視個案情節依社會通念加以判斷
    。如具有行為局部之同一性，或其行為著手實行階段可認為
    同一者，得認與一行為觸犯數罪名之要件相侔，而依想像競
    合犯論擬（最高法院97年度台上字第3494號判決、101年度
    台上字第2449號判決意旨參照）。被告於案發當時，既係因
    與告訴人發生爭執，而於上開地點，公然對告訴人辱罵「幹
    你娘機歪」等語，隨即持上開西瓜刀朝告訴人作勢揮動，顯
    見被告案發當時所為之言語謾罵，及恫嚇之行為，其旨均在
    宣洩情緒，因果歷程並未中斷，各行為彼此間難以切割，是
    就被告所為犯行歷程，應適度擴張一行為概念，認被告所為
    ，係本於同一犯罪目的下賡續所為之單一行為舉措，係以一
    行為同時觸犯公然侮辱罪、恐嚇危害安全罪之想像競合犯，
    應依刑法第55條規定，從一重之恐嚇危害安全罪處斷。
　㈢被告前①因傷害、公共危險、妨害自由案件，經本院以109年
    度聲字第159號裁定應執行有期徒刑1年；②因妨害公務、違
    反保護令案件，經本院以108年度聲字第1797號裁定應執行
    拘役50日確定，上開案件接續執行，於109年12月21日因縮
    刑期滿執行完畢出監，有臺灣高等法院被告前案紀錄表在卷
    足參（見本院卷第11至34頁），其於上開有期徒刑執行完畢
    後5年內故意再犯本件有期徒刑以上之恐嚇危害安全罪，為
    累犯；審酌被告未因前罪徒刑執行完畢而有所警惕，猶故意
    再為本案恐嚇危害安全犯行，可認其有特別惡性及對刑罰反
    應力薄弱，又觀諸被告本案犯罪情節，經依累犯規定加重其
    刑，並未使被告所受刑罰超過其所應負擔之罪責，即無司法
    院釋字第775號解釋意旨所指應裁量不予加重最低本刑，否
    則將致過苛或罪刑不相當之情形，爰依刑法第47條第1項規
    定加重其刑。
　㈣爰審酌被告僅因細故即以上開方式辱罵、恐嚇告訴人，且其
    在公共場合公然持刀為本件恐嚇犯行，造成告訴人內心恐懼
    ，嚴重敗壞社會治安，所為殊值非難，復考量被告犯後先否
    認恐嚇犯行，於本院審理時才坦認全部犯行之犯後態度，兼
    衡其犯罪之動機、目的、手段、所生危害，及其迄未能與告
    訴人達成和解或成立調解之情形，暨其自陳學歷為高中肄業
    ，目前擔任粗工，每月收入約新臺幣2萬多元，現與姑姑同
    住，無須扶養他人（見本院卷第68頁）之智識程度、家庭生
    活狀況等一切情狀，量處如主文所示之刑，並諭知易科罰金
    之折算標準，以示懲儆。
四、按供犯罪所用、犯罪預備之物或犯罪所生之物，屬於犯罪行
    為人者，得沒收之。但有特別規定者，依其規定，刑法第38
    條第2項定有明文。查扣案之西瓜刀1把係被告所有，業據被
    告供承在卷，且為被告犯本案恐嚇危害安全罪犯行所用之物
    ，爰依刑法第38條第2項本文規定宣告沒收之。　
五、不另為無罪諭知部分：　　
  ㈠公訴意旨另以：被告於上開時、地，向告訴人恫稱：「要讓
    你死」等語，以此言語恫嚇告訴人，使其心生畏懼，致生危
    害於安全。因認被告對告訴人恫稱上開內容，亦涉犯刑法第
    305條之恐嚇危害安全罪嫌等語。
　㈡經查，告訴人雖曾於警詢及偵查時陳稱被告有對其恫稱「要
    讓你死」等語，惟此部分犯罪事實為被告所否認，且證人謝
    ＯＯ、胡ＯＯ、易ＯＯ雖於警詢均證稱有聽聞上開話語，然於偵查
    中亦均具結證稱不記得被告有無說過上開話語（見偵字卷第
    121至122頁），其等於警詢所述，尚有可疑，本件又無其他
    證據補強佐證告訴人此部分指訴之真實性，故尚難僅憑告訴
    人之單一指訴即率認被告於上開時、地有何以上開言語恐嚇
    告訴人之犯行，故此部分事實不能證明，本應為無罪之諭知
    ，惟因此部分若成立犯罪，與前揭犯罪事實具有接續犯之實
    質上一罪關係，爰不另為無罪之諭知。
據上論斷，應依刑事訴訟法第299條第1項本文（本件依刑事判決
精簡原則，僅記載程序法條文），判決如主文。　　　
本案經檢察官吳坤城提起公訴，檢察官黃信勇到庭執行職務。
中　　華　　民　　國　　111 　年　　1 　　月　　21　　日
                  刑事第十庭    法　官　潘明彥
以上正本證明與原本無異。
如不服本判決應於收受本判決後20日內向本院提出上訴書狀，並
應敘述具體理由。其未敘述上訴理由者，應於上訴期間屆滿後20
日內向本院補提理由書狀（均須按他造當事人之人數附繕本）「
切勿逕送上級法院」。 
　　　　　　　　　　　　　　　　書記官  蘇豐展
中　　華　　民　　國　　111 　年　　1 　　月　　21　　日
附錄本案論罪科刑法條：
中華民國刑法第305條
以加害生命、身體、自由、名譽、財產之事恐嚇他人，致生危害
於安全者，處2年以下有期徒刑、拘役或9千元以下罰金。

中華民國刑法第309條第1項
公然侮辱人者，處拘役或9千元以下罰金。